臺灣臺中地方法院刑事判決
110年度交易字第1966號
公  訴  人  臺灣臺中地方檢察署檢察官
被      告  林鴻樺


上列被告因公共危險案件，經檢察官提起公訴（110年度速偵字
第4967號），嗣被告於準備程序中就被訴事實為有罪之陳述，經
告以簡式審判程序意旨，並聽取當事人之意見後，本院裁定改以
簡式審判程序，判決如下：
    主    文
林鴻樺駕駛動力交通工具而吐氣所含酒精濃度達每公升零點二五
毫克以上，累犯，處有期徒刑陸月，併科罰金新臺幣壹拾萬元，
有期徒刑如易科罰金，罰金如易服勞役，均以新臺幣壹仟元折算
壹日。
    犯罪事實
一、林鴻樺於民國110年12月16日晚上8時許起至晚上11時許止，
    在其位於臺中市○○區○○路0段0000巷000號住處飲用啤酒後，
    竟於體內酒精成分尚未完全代謝之同年月17日上午6時50分
    許，騎乘車牌號碼000-000號普通重型機車上路。嗣於110年
    12月17日上午7時16分許，行經臺中市北屯區信平路與順平
    一街交岔路口時，因機車未依規定裝設防燙蓋為警攔查，發
    現其酒味濃厚，遂於同日上午7時19分許，對其施以吐氣式
    酒精濃度測試，測得其吐氣所含酒精濃度值為每公升0.28毫
    克，始查悉上情。
二、案經臺中市政府警察局第五分局報告臺灣臺中地方檢察署檢
    察官偵查起訴。
    理    由
一、本案被告林鴻樺所犯，非死刑、無期徒刑、最輕本刑為3年
    以上有期徒刑之罪，或高等法院管轄第一審之案件，被告於
    本院準備程序中，就前揭被訴事實為有罪之陳述，經受命法
    官告以簡式審判程序之旨，並聽取被告及公訴人之意見後，
    本院認無不得或不宜改依簡式審判程序進行之處，爰依刑事
    訴訟法第273條之1第1項、第284條之1規定，經合議庭評議
    後，裁定本案由受命法官獨任進行簡式審判程序，是本案之
    證據調查，依刑事訴訟法第273條之2規定，不受同法第159
    條第1項、第161條之2、第161條之3、第163條之1及第164條
    至第170條規定之限制，合先敘明。
二、上揭犯罪事實，業據被告於警詢、偵查及本院審理時坦承不
    諱，並有110年12月17日員警職務報告書、台中市政府警察
    局酒後駕車當事人酒精測定紀錄表、車輛詳細資料報表、證
    號查詢機車駕駛人、臺中市政府警察局第五分局取締酒後駕
    車案件檢核表、舉發違反道路交通管理事件通知單各1紙在
    卷可稽（見偵卷第25頁、第31頁、第39頁至第47頁），足徵
    被告自白與事實相符，堪以信採。本案事證明確，被告犯行
    堪以認定，應予依法論科。
三、查被告行為後，刑法第185條之3規定業經修正，並經總統於
    111年1月28日公布施行，於同年月30日生效，修正前刑法第
    185之3條第1項第1款規定「駕駛動力交通工具而有下列情形
    之一者，處二年以下有期徒刑，得併科二十萬元以下罰金：
    一、吐氣所含酒精濃度達每公升零點二五毫克或血液中酒精
    濃度達百分之零點零五以上。」，修正後刑法第185之3條第
    1項第1款則規定「駕駛動力交通工具而有下列情形之一者，
    處三年以下有期徒刑，得併科三十萬元以下罰金：一、吐氣
    所含酒精濃度達每公升零點二五毫克或血液中酒精濃度達百
    分之零點零五以上。」，經比較新舊法結果，修正前刑法第
    185之3條第1項第1款之規定對被告較為有利，依刑法第2條
    第1項前段規定，本案自應適用被告行為時即修正前刑法第1
    85之3條第1項第1款規定論處。核被告所為，係犯修正前刑
    法第185條之3第1項第1款之駕駛動力交通工具而吐氣所含酒
    精濃度達每公升0.25毫克以上罪。又被告前因不能安全駕駛
    之公共危險案件，經本院豐原簡易庭以108年度豐交簡字第3
    47號判處有期徒刑4月，併科罰金新臺幣（下同）3萬元確定
    ，有期徒刑部分並於108年11月18日易科罰金執行完畢，有
    臺灣高等法院被告前案紀錄表附卷可稽，是被告於前案執行
    完畢後五年內之110年12月17日故意再犯本件有期徒刑以上
    之罪，為累犯，審酌被告前案與本案罪質、侵害法益均相同
    ，顯對刑罰反應力薄弱，是本案依累犯規定加重其刑，並不
    致生行為人所受的刑罰超過其所應負擔罪責的情形，爰依刑
    法第47條第1項規定加重其刑。
四、爰以行為人責任為基礎，審酌被告前因不能安全駕駛之公共
    危險案件，業經本院判決有期徒刑2月、有期徒刑4月併科罰
    金3萬元、有期徒刑5月併科罰金2萬元、有期徒刑6月併科罰
    金10萬元，明知酒後駕車為違法行為，仍於酒後騎乘普通重
    型機車上路，已足危害參與道路交通之公眾人車往來之生命
    、身體、安全，漠視國家法令，行為實有不該；惟考量本案
    被告係於飲酒後翌日上午方騎乘機車上路，與飲酒後旋即上
    路之情形有別，且本案係因警方攔查而查獲，未造成任何事
    故，犯罪所造成之損害尚屬輕微，被告犯後始終坦承犯行之
    犯後態度；兼衡其自述國中畢業之智識程度、擔任粗工，需
    扶養母親及三名子女，貧寒並領有低收入戶證明之家庭經濟
    狀況，有臺中市大雅區低收入戶證明書1紙附卷可佐等一切
    情狀，量處如主文所示之刑，並諭知易科罰金及易服勞役之
    折算標準。又法院所諭知者，僅易科罰金折算之標準，是否
    准予易科罰金，為執行檢察官視個案有無「難收矯正之效或
    難以維持法秩序者」之具體情形後裁量之權限，附此敘明。
五、據上論斷，應依刑事訴訟法第273條之1第1項、第299條第1
    項前段，刑法第2條第1項前段、第185條之3第1項第1款（修
    正前）、第47條第1項、第41條第1項前段、第42條第3項前
    段，刑法施行法第1條之1第1項，判決如主文。
本案經檢察官廖育賢提起公訴，檢察官何建寬到庭執行職務。
中　　華　　民　　國　　111 　年　　2　　月　　15　　日
                  刑事第十九庭  法  官  吳逸儒
以上正本證明與原本無異。                               
如不服本判決應於收受送達後20日內向本院提出上訴書狀，並應
敘述具體理由；其未敘述上訴之理由者，應於上訴期間屆滿後20
日內向本院補提理由書（均須按他造當事人之人數附繕本）「切
勿逕送上級法院」。
                                書記官  陳俞君
中　　華　　民　　國　　111 　年　　2　　月　　15　　日

附錄論罪科刑法條
（修正前）中華民國刑法第185條之3
駕駛動力交通工具而有下列情形之一者，處2年以下有期徒刑，
得併科20萬元以下罰金：
一、吐氣所含酒精濃度達每公升零點二五毫克或血液中酒精濃度
    達百分之零點零五以上。
二、有前款以外之其他情事足認服用酒類或其他相類之物，致不
    能安全駕駛。
三、服用毒品、麻醉藥品或其他相類之物，致不能安全駕駛。
因而致人於死者，處3年以上10年以下有期徒刑；致重傷者，處1
年以上7年以下有期徒刑。
曾犯本條或陸海空軍刑法第54條之罪，經有罪判決確定或經緩起
訴處分確定，於五年內再犯第1項之罪因而致人於死者，處無期
徒刑或5年以上有期徒刑；致重傷者，處3年以上10年以下有期徒
刑。